【裁判字號】    92,台上,6002
【裁判日期】    921023
【裁判案由】    違反槍砲彈藥刀械管制條例
【裁判全文】
最高法院刑事判決                              九十二年度台上字第六○○二號
    上  訴  人  甲○○
右上訴人因違反槍砲彈藥刀械管制條例案件，不服台灣高等法院高雄分院中華民國九
十二年八月十四日第二審判決（九十二年度上訴字第一一四三號，起訴案號：台灣高
雄地方法院檢察署九十一年度偵字第二四七○五號），提起上訴，本院判決如左：
    主  文
上訴駁回。
    理  由
按刑事訴訟法第三百七十七條規定，上訴於第三審法院，非以判決違背法令為理由，
不得為之。是提起第三審上訴，應以原判決違背法令為理由，係屬法定要件。如果上
訴理由狀並未依據卷內訴訟資料，具體指摘原判決不適用何種法則或如何適用不當，
或所指摘原判決違法情事，顯與法律規定得為第三審上訴理由之違法情形，不相適合
時，均應認其上訴為違背法律上之程式，予以駁回。本件原判決維持第一審依想像競
合犯關係從一重論處上訴人甲○○未經許可持有可發射子彈具有殺傷力之改造槍枝罪
刑之判決，駁回其在第二審之上訴，已詳敘所憑之證據及認定之理由，並對上訴人所
辯各節，如何不足採信，均已依據卷內資料，詳予指駁，從形式上觀察，並無任何違
背法令之處。而上訴人對於其非法持有扣案改造手槍及制式子彈之事實，已於警詢及
偵審中自白不諱，原審並已提示扣案槍彈經內政部警政署刑事警察局鑑驗之鑑定書，
予上訴人以適當辯論之機會，上訴人表示無意見，此種情形，與提示證物之用意無殊
，故即令未在審判期日提示扣案槍、彈，令其辨認，於判決本旨顯無影響，依刑事訴
訟法第三百八十條之規定，不得執為上訴第三審之適法理由。另原審向高雄市政府警
察局查詢是否查獲「姜治本」之電話查詢紀錄單，與上訴人是否成立本罪無涉，並非
採為判決基礎之證據，原審未予提示，並不違法。又證人陳佑民於第一審已經合法訊
問，陳述明確，如別無訊問之必要，依法本不得再行傳喚；上訴人於原審雖曾聲請再
予傳訊，惟其後又陳明毋庸再傳（原審卷第三二頁），原審未予傳訊，自無違法可言
。另刑法第六十二條所謂發覺，不以有偵查犯罪權之機關或人員確知其人犯罪無誤為
必要，只要有確切之根據得為合理之可疑，而對其發生嫌疑時，即得謂為已發覺。本
件係台灣高等法院高雄分院檢察署檢察官依通訊監察蒐證結果，得知上訴人非法持有
槍枝，乃簽發拘票命警方至上訴人住處拘捕並查得扣案之槍、彈，有簽呈及偵查報告
在卷可證，自不符自首之要件，原判決已於理由內予以說明，不能任意指為違法。又
量刑輕重與宣告緩刑，均屬法院審判時得依職權自由裁量之事項。原判決於量刑時，
已就上訴人之品行、犯罪之手段、目的、持有槍枝及子彈之數量、對社會治安隱藏之
危害甚大，惟未曾持之為不法使用，且持有時間尚短與犯罪後態度等一切情狀，予以
綜合考量後，在法定刑內科處其刑，並斟酌情狀，未予宣告緩刑，核無違法可言。上
訴意旨，對於原判決究竟如何違背法令，並未依據卷內資料為具體指摘，徒憑己見，
對於原審採證認事之職權行使，任意指摘，難謂已符合首揭法定上訴要件，其上訴違
背法律上之程式，應予駁回。
據上論結，應依刑事訴訟法第三百九十五條前段，判決如主文。
中      華      民      國    九十二    年      十      月    二十三    日
                              最高法院刑事第五庭
                                  審判長法官  謝  家  鶴
                                        法官  洪  文  章
                                        法官  花  滿  堂
                                        法官  陳  世  淙
                                        法官  洪  佳  濱
      右正本證明與原本無異
                                              書  記  官
中      華      民      國    九十二    年      十      月    三十一    日


司法院資訊處製作；財團法人民間司法改革基金會備份。
